臺灣彰化地方法院刑事判決　　　　　　　　　　　　　九十一年度交易字第三號
　　公　訴　人　臺灣彰化地方法院檢察署檢察官
　　被　　　告　甲○○
右列被告因公共危險案件，經檢察官聲請簡易判決處刑（九十一年度偵字第三號），
本院適用通常程序審理判決如左：
    主  文
甲○○失火燒燬吧台、冰箱、沙發、雜物，致生公共危險，處拘役參拾日，如易科罰
金，以參佰元折算壹日。
    事  實
一、甲○○於民國九十年十月九日零時許，駕駛車號ＱＵ─３５５６號自小客車沿彰
    化縣秀水鄉○○路由南往北行駛，原應注意行經閃黃燈路口應減速、待確定無其
    他車輛後通過，而依當時情形，又無不能注意之情形，竟應注意而未注意，以時
    速超過六十公里之速度行經彰化縣秀水路與中山路交十字路口，適有黃忠勝駕駛
    車號ＡＲ─０７７９號自小客車沿彰化縣中山路由東向西方向行駛，亦因通過路
    口未減速慢行、小心通過，致與黃忠盛駕駛車輛相撞，其所駕駛車輛高速衝入林
    詩雄所有、位於彰化縣秀水鄉○○村○○路三六二號、以鐵皮屋搭建為乙○○所
    承租之「檸檬小站」飲料店，因猛烈撞擊產生火花，致不慎引燃該址周邊易燃物
    品，非但使上址「檸檬小站」內之吧台、冰箱、沙發、雜物燒燬、變色、燻黑，
    及使該鐵皮屋之璧牆亦受燻黑，並延燒及同址旁「台北組羊肉粳」店面內部物品
    ，而受有財務之重大損害，並致生公共危險。
二、案經彰化縣警察局鹿港分局報告臺灣彰化地方法院檢察署檢察官偵查聲請簡易判
    決處刑。
    理  由
一、查檢察官聲請以簡易判決處刑之案件，經法院認為有刑事訴訟法第四百五十一條
    之一第四項但書之情形者，應適用通常程序審判之，同法第四百五十二條定有明
    文。本院認本件不得以簡易判決處刑，應適用通常程序審理之，合先敘明。
二、訊據被告甲○○固坦承有於上揭時、地衝入小吃店，惟矢口否認有何公共危險犯
    行，辯稱: 該小吃店受衝撞後並無立刻起火，且聞到瓦斯味，故應非受伊衝撞起
    火，而係店內原本在使用瓦斯爐的緣故云云。惟查上開事實除有證人黃忠盛、乙
    ○○、丙○○於警訊中證述之情節綦詳，並有現場照片十四張附卷可憑，彰化縣
    消防局復根據現場勘查所得之燒燬結果研判，起火處係該鐵皮屋西南腳落處，認
    本件係車禍猛烈撞及產生火花，引燃周邊易燃性物品，有該局火災調查報告書（
    檔案號碼：Ｍ０１Ｊ０９Ａ１）在卷可稽，況當場受創後情況混亂，由火花引燃
    物品至較大火勢，尚須一段時間，及瓦斯管線極可能於受創後致瓦斯逸漏，是被
    告所辯尚難推翻前開消防局之報告，而為其有利之認定，被告犯行應堪認定。
三、核被告所為，係犯刑法第一百七十五條第三項之失火燒燬住宅以外之物品罪。公
    訴人雖認被告係犯同法第一百七十四條第三項之失火燒燬住現有人使用之建築物
    罪，惟該條之成立要件，須房屋構成之重要部分已燒燬始為該當，若僅房屋內之
    傢俱、物件燒燬，房屋本身僅遭煙燻黑，則尚不能論處該罪，查本件上開建築物
    僅受燻黑、亦未延燒他宅結構主體，而門口部分之傾圮係因受被告車輛重創損毀
    ，尚與失火無關，均有前揭火災調查報告書、現場照片可按，是公訴人起訴法條
    容有誤會，惟起訴之事實既同一，本院爰變更起訴法條審判之。爰酌被告犯罪之
    動機、目的、手段、所生之危害及犯罪後之態度等一切情狀，量處如主文所示之
    刑，並諭知易科罰金之折算標準。
據上論斷，應依刑事訴訟法第四百五十二條、第二百九十九條第一項前段、第三百條
，刑法第一百七十五條第三項、第四十一條第一項，罰金罰鍰提高標準條例第一條前
段、第二條，判決如主文。
本案經檢察官林映姿到庭執行職務。
中　　華　　民　　國　　九十一　　年　　　四　　　　月　　　 十 　　　　日
                                臺灣彰化地方法院刑事第一庭
                                    法　　　官  吳俊螢
右正本證明與原本無異。
如不服本判決，應於送達後十日內向本院提出上訴狀(須附繕本)。
告訴人或被害人對於判決如有不服具備理由請求檢察官上訴者，其上訴期間之計算係
以檢察官收受判決正本之日期為準。
                                    法院書記官
中　　華　　民　　國　　八十一　　年　　　　　　　月　　　　　　　　　日
